臺灣臺北地方法院民事判決
110年度訴字第7230號
原      告  簡啟玄
被      告  林芳儀
上列當事人間請求侵權行為損害賠償事件，原告就本院109年度
訴字第226號誣告刑事案件提起附帶民事訴訟（109年度附民字第
135號），經本院刑事庭裁定移送前來，本院於民國111年1月20
日言詞辯論終結，判決如下：
    主  文
被告應給付原告新臺幣貳拾萬元，及自民國一０八年十二月十二
日起至清償日止，按年息百分之五計算之利息。
原告其餘之訴駁回。 
訴訟費用由被告負擔。
本判決第一項得假執行。但被告如以新臺幣貳拾萬元為原告預供
擔保，得免為假執行。
原告其餘假執行之聲請駁回。
    事實及理由
一、原告主張：兩造前為夫妻，被告明知其於民國105年11月15
    日22時48分許在原告位在新北市○○區○○街000號2樓住處外及
    1樓大門外確有以「簡啟玄，操你媽……操你媽的幹!」等語辱
    罵原告，經原告對被告提起妨害名譽告訴，並經本院107年
    度審簡上字第49號刑事判決、107年度審簡字第109號刑事簡
    易判決判處被告拘役20日確定。詎被告竟以誣告之意佯稱渠
    並無辱罵原告之不實情事，於106年10月6日具狀向臺北地方
    檢察署就原告所提上開妨害名譽告訴，提出誣告之告訴，嗣
    經臺北地方檢察署檢察官以107年度偵字第2438號偵查後為
    不起訴處分確定。被告所為上開誣告犯行，業經本院109年
    度訴字第226號刑事判決有罪確定。原告因經被訴誣告案件
    而名譽、人格權受有侵害，內心深感恐懼並受司法訴追之苦
    及精神上折磨，於106年11月9日以新臺幣（下同）5萬元酬
    金委任律師，爰依民法第184條第1項、第195條第1項規定提
    起本件訴訟等語，並聲明：㈠被告應給付原告60萬元及自刑
    事附帶民事訴訟起訴狀繕本送達翌日起至清償日止，按年息
    5％計算之利息；㈡願供擔保請准宣告假執行。
二、被告則以：對於本院109年度訴字第226號刑事判決確定犯罪
    事實無意見，但沒有錢可以賠償等語。
三、得心證之理由
　㈠按因故意或過失，不法侵害他人之權利者，負損害賠償責任
    ；不法侵害他人之身體、健康、名譽、自由、信用、隱私、
    貞操，或不法侵害其他人格法益而情節重大者，被害人雖非
    財產上之損害，亦得請求賠償相當之金額，民法第184條第1
    項前段、第195條第1項前段分別定有明文。又按當事人主張
    之事實，經他造於準備書狀內或言詞辯論時或在受命法官、
    受託法官前自認者，無庸舉證，民事訴訟法第279條第1項定
    有明文。當事人於訴訟上所為之自認，於辯論主義所行之範
    圍內有拘束法院之效力，法院自應認當事人自認之事實為真
    ，以之為裁判之基礎，在未經自認人合法撤銷其自認前，法
    院不得為與自認之事實相反之認定（最高法院98年度臺上字
    第1705號判決意旨參照）。查原告主張之事實，業據提出本
    院107年度審簡上字第49號刑事判決、107年度審簡字第109
    號刑事簡易判決、109年度訴字第226號刑事判決（附民卷第
    13-30頁）為憑，而被告到庭就原告主張被告經上開刑事判
    決判處誣告有罪之事實均無爭執，僅陳稱：沒有錢可以賠償
    等語（本院卷第43-44頁），揆諸前揭說明，應堪認原告主
    張為真實。
　㈡按慰撫金之賠償，其核給之標準固與財產上損害之計算不同
    ，然非不可斟酌雙方身分資力與加害程度，及其他各種情形
    核定相當之數額（最高法院51年臺上字第223號裁判意旨參
    照）。查原告大學畢業，工作是地政士，現需扶養母親；被
    告為大專畢業，工作是保險業，現需扶養母親等情，業據兩
    造陳述在卷（本院卷第44頁），並考量兩造財產所得資料，
    兼衡其身分、家庭狀況、資力、加害程度等一切情狀，認原
    告請求精神慰撫金20萬元為適當，應予准許。
　㈢末按遲延之債務，以支付金錢為標的者，債權人得請求依法
    定利率計算之遲延利息；應付利息之債務，其利率未經約定
    ，亦無法律可據者，週年利率為百分之五；給付無確定期限
    者，債務人於債權人得請求給付時，經其催告而未為給付，
    自受催告時起，負遲延責任。其經債權人起訴而送達訴狀，
    或依督促程序送達支付命令，或為其他相類之行為者，與催
    告有同一之效力，民法第233條第1項前段、第203條、第229
    條第2項分別定有明文。從而，原告請求被告給付20萬元，
    及自刑事附帶民事訴訟起訴狀繕本送達被告翌日即108年12
    月12日起至清償日止，按年息5％計算之利息，為有理由，應
    予准許，逾此部分之請求，為無理由，應予駁回。 
四、因本判決所命給付原告之金額未逾50萬元，依民事訴訟法第
    389條第1項第5款之規定，本院應依職權宣告假執行，並依
    民事訴訟法第392條第2項規定，依職權為被告預供擔保，得
    免為假執行之宣告。至原告請求經駁回部分，其假執行之聲
    請失其附麗，應併予駁回。
五、訴訟費用負擔之依據：民事訴訟法第78條。　　
中　　華　　民　　國　　111 　年　　2 　　月　　17　　日
                  民事第四庭    法　官　姚水文
以上正本係照原本作成。
如對本判決上訴，須於判決送達後20日內向本院提出上訴狀。如
委任律師提起上訴者，應一併繳納上訴審裁判費。　
中　　華　　民　　國　　111 　年　　2 　　月　　17　　日
                                書記官  吳華瑋